【裁判字號】    97,易,849
【裁判日期】    970814
【裁判案由】    竊盜等
【裁判全文】
臺灣高雄地方法院刑事判決               97年度易字第849號
公  訴  人  臺灣高雄地方法院檢察署檢察官
被      告  乙○○
                    （
上列被告因竊盜等案件，經檢察官提起公訴（97年度偵字第1780
9 號、第11220 號），嗣因被告就被訴事實為有罪之陳述，經本
院合議庭裁定由受命法官獨任依簡式審判程序審理，本院判決如
下：
    主  文
乙○○犯竊盜罪共肆罪，均累犯，各處有期徒刑陸月、陸月、捌
月、柒月；又犯傷害罪，累犯，處有期徒刑月；應執行有期徒
刑貳年肆月。
    事  實
一、乙○○前於民國94年間，因竊盜案經本院以94易字第1770號
    判處有期徒刑7 月，並諭知強制工作1 年確定，再於95年間
    因竊盜案件，經本院以95年度簡字第1429號，判處有期徒刑
    6 月確定，上開2 案接續執行後，於96年3 月3 日縮刑期滿
    執行完畢。詎其猶不知悔改，復分別基於意圖為自己不法所
    有，於(一)97年4 月12日上午8 時許，在高雄市三民區保安宮
    後門，見在該處擺攤賣菜之丁○○○將零錢袋放在攤位上，
    竟先向丁○○○佯裝欲購買木瓜及地瓜葉用以轉移注意力，
    再趁丁○○○包菜不注意之際，徒手竊取上開裝有新臺幣（
    下同）1,360 元之零錢袋，得手後，旋徒步逃離現場。適丁○○○過5 分鐘後，於乙○○離開約100 公尺時，始發現所
    有之零錢袋遭竊，乃大聲呼救，鄰攤賣水果攤販丙○○見狀
    ，即騎乘腳踏車追逐乙○○，乙○○見形跡敗露，竟基於傷
    害人身體之故意，徒手毆打丙○○左臉頰1 拳，致丙○○受
    有左臉頰紅腫之傷害。嗣經丁○○○、丙○○於同日上午8
    時30分許，在高雄市三民區保安宮後門，合力將乙○○制伏
    ，並通知警方到場處理，當場起出現金1,360 元；(二)於97年
    6 月22日上午8 時許，在高雄市○○區○○路537 號前，徒
    手竊取戊○○○所有水果攤上放置之找零塑膠袋（內放有硬
    幣共計936 元及鑰匙），得手後旋即離開現場；(三)又於97年
    6 月22日上午9 時30分許，在高雄市○○區○○路160 號1
    樓前，徒手竊取己○○所有皮鞋店內桌上放置之長方形咖啡
    色皮包1 個（內放有己○○之身分證、健保卡、郵局提款卡
    各1 張）、NOKIA 廠牌型號2600號行動電話（SIM 卡門號：
    0000000000號）1 支，得手後旋即離開現場；(四)再於97年6
    月22日上午10時許，在高雄市○○區○○路、青埔街口，徒
    手竊取甲○○○○○○○（印尼籍人）所有之女用皮包1 個（內放有
    身分證2 張、健保卡1 張、現金紙鈔3 仟元、越南幣2 仟元
    ），得手後旋即離開現場。嗣經警調閱相關監視器錄影資料
    後，於97年6 月22日下午3 時20分許，在高雄市○○區○○
    里○○○道前公園為警查獲，並當場起出前揭失竊之甲○○○○○○○所有之健保卡及印尼身分證各1 張、SURARTI 所有之身
    分證1 張、現金紙鈔3 仟元、越南幣2 仟元、硬幣共計936
    元。
二、案經戊○○○、己○○、丙○○訴由高雄市政府警察局楠梓
    分局、三民第二分局移送臺灣高雄地方法院檢察署檢察官偵
    查起訴。
    理  由
一、本案被告乙○○所犯係死刑、無期徒刑、最輕本刑為3 年以
    上有期徒刑以外之罪，其於準備程序就前揭被訴事實為有罪
    之陳述，經受命法官告知簡式審判程序之旨，並聽取其與公
    訴人之意見後，本院認無不得或不宜改依簡式審判程序進行
    之處，爰依刑事訴訟法第273 條之1 第1 項、第284 條之1
    規定，裁定本件由受命法官獨任進行簡式審判程序，合先敘
    明。
二、上揭傷害及竊盜等事實，業經被告乙○○迭於警詢、偵查及
    本院審理中均坦承不諱，核與證人即告訴人丙○○、證人即
    被害人丁○○○於警詢及偵查中之證述、證人即告訴人戊○○○、己○○及被害人甲○○○○○○○於警詢時之指述情節相符（
    見警一卷第6 頁至第12頁、警二卷第4 至7 頁、偵一卷第第
    10 頁 至第11頁）。此外，復有搜索扣押筆錄、扣押物品目
    錄表、告訴人戊○○○、被害人丁○○○、甲○○○○○○○分別立
    具之贓物認領保管單、查獲現場照片6 張、監視器翻拍照片
    8 張、查獲現場照片多紙，及告訴人丙○○遭毆打致左臉頰
    紅腫照片2 張等在卷足憑（見警一卷第13頁至第24頁、警二
    卷第8 頁至第11頁、第16頁、第20頁至第23頁）。是被告前
    揭自白與事實相符，應堪採為被告有罪之證據，則被告如附
    表所示多次竊盜犯行，均堪以認定，均應依法論罪科刑。
三、核被告乙○○所為，就毆打被害人丙○○部分係犯刑法第27
    7 條第1 項前段之傷害罪；其竊取被害人丁○○○、戊○○○、己○○、甲○○○○○○○等人之物部分，均係犯刑法第320 條
    第1 項之普通竊盜罪。而被告所犯上開4 次竊盜罪及1 次傷
    害罪間，犯意各別，行為互殊，應予分論併罰。又被告有事
    實欄所列前揭犯罪前科及保安處分執行完畢之紀錄，有本院
    院內索引卡紀錄表報表、臺灣高等法院被告前案紀錄表各1
    份在卷可按（見本院卷第5 頁至第18頁），其受有期徒刑執
    行完畢，5 年以內故意再犯本件有期徒刑以上之罪，為累犯
    ，應依刑法第47條第1 項規定加重其刑。爰審酌被告前已有
    多次竊盜前科，且其於96年3 月3 日執畢出監後，並自96年
    3 月4 日起入臺東泰源技能訓練所執行強制工作之保安處分
    ，甫於97年3 月3 日執行完畢出所，竟仍不思以己力獲取所
    需，任意竊取他人財物，造成他人財產上損害，並於脫逃途
    中毆打追趕之人，實有可議，檢察官請求加重其刑，非無理
    由；另參酌其坦承犯行，且被害人丙○○之傷勢僅輕微瘀腫
    （見警卷第23頁照片），且就事實欄一之(一)、(二)部分竊得之
    物價值1000元上下，而事實欄一之(一)、(二)、(四)部分，所竊得
    物品均已歸還被害人，損害業經減輕，及綜合考量被告係國
    中畢業、職業工、家境免持（見警卷教育程度欄、職業欄及
    家庭經濟狀況欄之記載），及其上開犯罪情節等一切情狀，
    分別酌情量處如主文所示之刑，並定其應執行之刑，以資懲
    儆。
據上論斷，應依刑事訴訟法第273 條之1 第1 項、第284 條之1
、第299 條第1 項前段，刑法第277 條第1 項前段、第320 條第
1 項，第47條第1 項、第51條第5 款，判決如主文。
本案經檢察官程明慧到庭執行職務。
中    華    民    國    97    年    8     月    14    日
                  刑事第二庭    法  官  呂明燕
以上正本證明與原本無異。
如不服本判決，應於判決送達後10日內，向本院提出上訴狀。
中    華    民    國    97    年    8     月    14    日
                                書記官  陳瓊芳
附錄本判決論罪之法條：
中華民國刑法第320條
意圖為自己或第三人不法之所有，而竊取他人之動產者，為竊盜
罪，處 5 年以下有期徒刑、拘役或 5 百元以下罰金。
意圖為自己或第三人不法之利益，而竊佔他人之不動產者，依前
項之規定處斷。
前二項之未遂犯罰之。
中華民國刑法第277條
傷害人之身體或健康者，處 3 年以下有期徒刑、拘役或 1 千元
以下罰金。
犯前項之罪因而致人於死者，處無期徒刑或 7 年以上有期徒刑；
致重傷者，處3 年以上10年以下有期徒刑。


司法院資訊處製作；財團法人民間司法改革基金會備份。
